【裁判字號】    94,訴,1158
【裁判日期】    951107
【裁判案由】    毒品危害防制條例
【裁判全文】
臺灣桃園地方法院刑事判決              94年度訴字第1158號
公  訴  人  台灣桃園地方法院檢察署檢察官
被      告  甲○○
                    國民
選任辯護人  江松鶴律師
上列被告因違反毒品危害防制條例案件，經檢察官提起公訴（93
年度偵字第14098號），本院判決如下：
    主  文
甲○○意圖販賣而持有第二級毒品，處有期徒刑捌年。扣案之第
二級毒品甲基安非他命拾柒包（鑑驗餘淨重三百八十一．０六公
克），沒收銷燬之；包裝扣案甲基安非他命之包裝袋拾柒包（總
重十一．四五公克）、研磨器壹台、電子磅秤壹台、帳冊貳本、
分裝袋壹批、藥鏟壹支，均沒收。又持有第一級毒品，處有期徒
刑拾月。扣案之第一級毒品海洛因貳包（共淨重十五．六四公克
），沒收銷燬之。又持有第二級毒品，處有期徒刑參月。扣案之
第二級毒品大麻煙草壹包（淨重０．七四公克），沒收銷燬之。
應執行有期徒刑玖年。扣案之第二級毒品安非他命拾柒包（鑑驗
餘淨重三百八十一．０六公克）、第一級毒品海洛因貳包（共淨
重十五．六四公克）、第二級毒品大麻煙草壹包（淨重０．七四
公克），均沒收銷燬；包裝扣案甲基安非他命之包裝袋拾柒包（
總重十一．四五公克）、研磨器壹台、電子磅秤壹台、帳冊貳本
、分裝袋壹批、藥鏟壹支，均沒收。
    事  實
一、甲○○明知海洛因、甲基安非他命係毒品危害防制條例第二
    條第二項第一款、第二款規定之第一、二級毒品，不得販賣
    、持有及施用。竟先為供己施用甲基安非他命之意圖，於民
    國九十三年四月初某日，在臺北縣中和市○○路「香格里拉
    MOTEL 」對面路旁，以新台幣二十五萬元之代價，向姓名年
    籍不詳之綽號「阿賢」成年男子一次擬購入甲基安非他命五
    百公克，因甲基安非他命僅有三百餘公克而數量不足，遂另
    暫收取第一級毒品海洛因二包（共淨重十五．六四，空包裝
    重三．四０公克）供作擔保，言明事後追補甲基安非他命之
    差額後，返還該海洛因，因而受讓持有第一級毒品海洛因及
    第二級毒品安非他命。甲○○亦明知大麻係毒品危害防制條
    例第二條第二項第二款規定之第二級毒品，不得持有，竟為
    施用大麻之意圖，另於九十三年六月間某日，在臺北市○○
    街某舞廳內，向姓名年籍不詳之某成年友人收取第二級毒品
    大麻煙草一支（捲成香煙狀），未及施用，即將之打開裝成
    一包，連同上述海洛因、甲基安非他命等毒品，均藏放在其
    位於桃園縣中壢市○○路七十二號居處。嗣於持有上述第二
    級毒品甲基安非他命期間，竟萌生販賣牟利之意圖，自九十
    三年五月十八日起至同年八月十六日止，分別以其行動電話
    與姓名年籍不詳之綽號「啟安」、「妹仔」、「小丁」、「
    STEVEN」、「志成」、「阿猴」等人，洽談欲販賣第二級毒
    品甲基安非他命之事宜，尚未著手交易而繼續持有該甲基安
    非他命。經警持合法之監聽票監聽上述通話內容而發現，進
    而合法聲請搜索票，於九十三年八月三十一日下午五時許，
    在上述居處，為警查獲。並查扣其上述海洛因二包（共淨重
    十五．六四，空包裝重三．四０公克）、甲基安非他命十七
    包（含袋重三百九十二．八０公克，淨重三百八十一．三五
    公克，取樣鑑驗總餘淨重三百八十一．０六公克）、大麻煙
    草一包（淨重０．七四公克，空包裝重０．四七公克)， 及
    其所有之研磨器一台、電子磅秤一台、帳冊二本、分裝袋一
    批、藥鏟一支，及行動電話四支、SIM 卡七張。
二、案經臺北市政府警察局移請臺灣桃園地方法院檢察署檢察官
    偵查起訴。
    理  由
壹、證據能力
甲、被告審判外之陳述筆錄
一、按被告之自白，非出於強暴、脅迫、利誘、詐欺、疲勞訊問
    、違法羈押或其他不正之方法，且與事實相符者，得為證據
    。被告陳述其自白係出於不正之方法者，應先於其他事證而
    為調查。該自白如係經檢察官提出者，法院應命檢察官就自
    白之出於自由意志，指出證明之方法。刑事訴訟法第一百五
    十六條第一項、第三項分別定有明文。上述規定對於被告未
    自白之陳述，當亦為相同解釋之意旨。
二、查被告及其辯護人於準備程序、審判期日對於公訴檢察官提
    出其警詢及偵查訊問筆錄之證據能力均不爭執，本院亦查無
    明顯事證足認檢察及警察機關於製作該等筆錄時，有對被告
    等施以法所禁止之不正方法等情事，是被告等審判外之自白
    陳述筆錄係出於其任意性所製作，具證據能力。
乙、驗尿報告及法務部調查局鑑定通知書、內政部警政署刑事警
    察局鑑驗通知書
    按法院或檢察官得囑託醫院、學校或其他相當之機關、團體
    為鑑定，或審查他人之鑑定，並準用（刑事訴訟法，以下同
    ）第二百零三條至第二百零六條之一之規定；其須以言詞報
    告或說明時，得命實施鑑定或審查之人為之。第一百六十三
    條第一項、第一百六十六條至第一百六十七條之七（交互詰
    問相關規定）、第二百零二條（鑑定人應於鑑定前具結）之
    規定，於前項由實施鑑定或審查之人為言詞報告或說明之情
    形準用之。刑事訴訟法第二百零八條第一、二項定有明文。
    上述鑑定報告如係於審判外製作完成者，仍不失為「被告以
    外之人於審判外之陳述」，是除有傳聞法則之法定例外情形
    ，否則仍無證據能力。另按被告以外之人於審判外之言詞或
    書面陳述，除法律有規定者外，不得作為證據。被告以外之
    人於審判外之陳述，雖不符前四條（指刑事訴訟法第一百五
    十九條之一至第一百五十九條之四）之規定，而經當事人於
    審判程序同意作為證據，法院審酌該言詞陳述或書面陳述作
    成時之情況，認為適當者，亦得為證據。刑事訴訟法第一百
    五十九條第一項、第一百五十九條之五第一項，分別定有明
    文。查被告對於公訴檢察官所提出之臺灣尖端先進生技醫藥
    股份有限公司鑑定出具之濫用藥物檢驗報告一件，及法務部
    調查局鑑定通知書、內政部警政署刑事警察局鑑驗通知書等
    文書之證據能力，均不爭執，本院審酌亦相當，是依前述傳
    聞法則例外之「同意性」規定，該等鑑定書均具證據能力。
丙、公訴檢察官提出之通訊監察錄音帶暨譯文
    查公訴人提出之通訊監察錄音帶暨譯文係屬合法蒐證，有通
    訊監察書在卷可稽。因通訊監察錄音內容，係機械式紀錄被
    監聽者之通話內容，與供述證據須要自然人觀察、記憶、陳
    述之特質不同，並無供述證據在本質上之不可靠性及不確定
    性，與被告對話之「啟安」、「小丁」、「STEVEN」、「妹
    仔」、「志成」、「阿猴」等人之陳述，「非傳聞」而不適
    用傳聞法則之規定，應屬刑事訴訟法第一百六十五條之一第
    二項規定之證物。而監聽譯文僅係將監聽錄音結果轉譯成文
    字，如其文自確與錄音帶內容相符，應與電話監聽錄音為同
    一處理。至被告與上述「啟安」等人之對話陳述，屬被告審
    判外之自白或對自己不利之陳述，與傳聞法則無關，且因被
    告甲○○已具狀表示對公訴檢察官提出之通訊監察錄音帶暨
    譯文之證據能力不爭執，且被告亦確認通訊監察錄音暨譯文
    內容所載「小陸」、「小祿」部分，即係其本人，且不爭執
    係其與第三人之對話，相關通訊監聽錄音內容與譯文均堪認
    屬真實，故均具有證據能力。
貳、證明力部分
一、按被告（或共犯）之自白，不得作為有罪判決之唯一證據，
    仍應調查其他必要之證據，以察其是否與事實相符，刑事訴
    訟法第一百五十六條第二項就此定有明文。其立法目的乃欲
    以補強證據擔保自白之真實性，亦即以補強證據之存在，藉
    以限制向有「證據之王」稱號的自白在證據上之價值，質言
    之，本條項乃對於自由心證原則之限制，關於自白之證明力
    ，採取證據法定原則，使自白僅具有一半之證明力，尚須另
    有其他補強證據以補足自白之證明力。而所謂補強證據，最
    高法院七十四年台覆字第十號曾經加以闡釋：「指除該自白
    本身以外，其他足資以證明自白之犯罪事實確具有相當程度
    真實性之證據而言。雖其所補強者，非以事實之全部為必要
    ，但亦須因補強證據與自白之相互利用，而足以使犯罪事實
    獲得確信者，始足當之」。司法院大法官議決釋字第五八二
    號解釋文後段，對於本條項所謂「其他必要之證據」，著有
    闡釋，足為刑事審判上操作「自白」與「補強證據」時之參
    考標準，茲節錄引述如下：「刑事審判基於憲法正當法律程
    序原則，對於犯罪事實之認定，採證據裁判及自白任意性等
    原則。刑事訴訟法據以規定嚴格證明法則，必須具證據能力
    之證據，經合法調查，使法院形成該等證據已足證明被告犯
    罪之確信心證，始能判決被告有罪；為避免過分偏重自白，
    有害於真實發見及人權保障，並規定被告之自白，不得作為
    有罪判決之唯一證據，仍應調查其他必要之證據，以察其是
    否與事實相符。基於上開嚴格證明法則及對自白證明力之限
    制規定，所謂『其他必要之證據』，自亦須具備證據能力，
    經合法調查，且就其證明力之程度，非謂自白為主要證據，
    其證明力當然較為強大，其他必要之證據為次要或補充性之
    證據，證明力當然較為薄弱，而應依其他必要證據之質量，
    與自白相互印證，綜合判斷，足以確信自白犯罪事實之真實
    性，始足當之」。
二、次按認定犯罪事實所憑之證據，並不以直接證據為限，即綜
    合各種間接證據，本於推理作用為認定犯罪事實之基礎，如
    無違背一般經驗法則，尚非法所不許；又間接事實之本身雖
    非證據，然因其具有判斷直接事實存在之作用，故經由間接
    事實所形成之間接證據，即具有證據能力，但如何由間接事
    實推論直接事實之存在，仍應為必要之說明，始足斷定其所
    為推論是否合理。須強調者，無論直接或間接證據，其為訴
    訟上之證明，須於通常一般之人均不致有所懷疑而得確信其
    為真實之程度者，始得據為有罪之認定，若其關於被告是否
    犯罪之證明未能達此程度，而有合理之懷疑存在時，致使無
    從形成有罪之確信，在刑事訴訟「罪疑唯輕」、「無罪推定
    」原則下，依據「罪證有疑，利於被告」之證據法則，即不
    得遽為不利被告之認定。最高法院七十六年台上字第四九八
    六號判例同此意旨。此方符刑事訴訟法第一百五十四條及第
    一百五十五條第二項所揭示的嚴格證明程序。
三、訊據被告甲○○對於前述分別受讓第一級毒品海洛因及第二
    級毒品安非他命、大麻而持有之事實，固坦承不諱，惟矢口
    否認有意圖販賣而持有第二級毒品安非他命之犯行，辯稱：
    因綽號「阿賢」之男子所販賣之安非他命價格便宜，且純度
    較高，其僅想買來自己施用，但因需一次購足五百公克，故
    以新台幣二十五萬元向「阿賢」洽購，後因數量不足，「阿
    賢」在裡面放了一些海洛因，並向其表示海洛因先暫放，會
    儘速拿安非他命換回等語。經查被告前述自白持有第一級、
    第二級毒品部分，因扣案如主文所示之毒品，經分送法務部
    調查局、內政部警政署刑事警察局鑑定，鑑定結果確為第一
    級毒品海洛因、第二級毒品安非他命、大麻等物，有法務部
    調查局九十三年十月二十二日調科壹字第０八０００八三五
    七號、第000000000號鑑定通知書、內政部警政署
    刑事警察局九十三年十二月二十八日刑鑑字第０九三０一八
    五二三七號鑑驗通知書各一件附偵查卷可佐。至被告所辯係
    為擔保「阿賢」依約交付不足之甲基安非他命，而收受海洛
    因乙節，查海洛因既仍係出於己意而持有，不論持有之動機
    為何，仍無解於其持有海洛因毒品之犯行。是上述證據與被
    告之自白或不利於己之陳述，互核一致，足認被告自承持有
    海洛因、甲基安非他命、大麻之任意性自白，與事實相符，
    應堪採信。又查被告確有施用第二級毒品安非他命之習慣犯
    行，為其所供明，且被告於九十三年八月三十一日為警逮捕
    後所所採集之尿液送臺灣尖端先進生技醫藥股份有限公司鑑
    定，鑑定結果安非他命類呈陽性反應，有該公司濫用藥物檢
    驗報告一件附偵卷足憑（被告施用第二級毒品安非他命部分
    ，業於九十四年一月十日起自同年二月二十四日止，經執行
    觀察勒戒在案），則被告為圖價格較便宜而一次購入較多數
    量，尚合常情，是被告供稱為供己施用而販入甲基安非他命
    ，應可採信。至所辯為供己施用而收受大麻，經核上述鑑定
    報告並未證明被告尿液中另含有大麻成分反應，其未及施用
    而持有，仍應構成持有大麻犯行。又查被告九十三年四月初
    購入該批安非他命後，自九十三年五月十八日起至同年八月
    十六日止分別以其行動電話與姓名年籍不詳之綽號「啟安」
    、「妹仔」、「小丁」、「STEVEN」、「志成」、「阿猴」
    等人洽談毒品安非他命之事宜，並以代號「男的」（或「男
    生」）、「硬的」、「皮鞋」取代安非他命，「女的」（或
    「女生」）、「軟的」、「布鞋」取代海洛因（海洛因部分
    未據起訴，本院無從審究，公訴檢察官稱另案告發偵辦），
    被告並坦承監聽譯文內容所謂「男」、「女」，「硬」、「
    軟」分別代表安非他命及海洛因（惟被告辯稱不解皮、布鞋
    之意義）。雖被告始終否認有販賣或意圖販賣安非他命之情
    ，惟查被告與「啟安」於九十三年五月十八日之監聽譯文中
    ，啟安要求交換，被告回以有「男的」（安非他命），身上
    未帶「女的」（海洛因），並要「啟安」施用「男的」即可
    等語；與「妹仔」於同日之監聽譯文中，被告要「妹仔」幫
    其推銷，並稱現在「男生好一點」、「今天弄硬的，沒有弄
    軟的」等語；與「小丁」於九十三年七月二十八日十九時四
    十七分之監聽譯文中，被告告知「我有男的」，「小丁」告
    以要到桃園找被告拿「男的」，並稱「先跟你處理一萬」等
    語，其後「小丁」於二十二時二十五分又與被告通話，告以
    「你先拿四分之一給我，我明天拿身分證給你，昨天本來要
    拿半錢，他拿二萬給我」等語，被告回以「因為那種東西比
    較嚴重一點，而且數量多的時候比較不好，我也不好拿太多
    放你那裏，因為我拿出來不可能只拿半個，不會為了那一點
    點去拿，這個東跟皮鞋不一樣，．．．這個做的要低調一點
    ，你那邊一天有多少量」等語；與「STEVEN」同於七月二十
    八日之通話譯文中，亦提及「皮鞋要好的、新的」，被告回
    以「你剛才吃的那個就是」、「你就拿一兩好了」等語；與
    「志成」於九十三年八月九日之監聽譯文中，「志成」要向
    被告拿「皮鞋」五千元；與「阿猴」同於八月九日之監聽譯
    文中，阿猴要求「你那邊有無散的，人家要跟我拿五張」，
    被告回以「我很少在出五千的」等語。有通訊監察錄音帶譯
    文，及臺北市政府警察局刑事警察大隊通訊監察通話記錄表
    附卷可佐。依上述監聽譯文，足認被告於持有上述第二級毒
    品甲基安非他命期間顯已萌生販賣牟利之意圖，而與「小丁
    」等人磋商買賣交易，惟就買賣之重要事項尚未完成一致之
    意思表示，又無證據證明被告已販出得利，與販賣之構成要
    件尚屬有間。扣案如主文所示研磨器一台、電子磅秤一台、
    帳冊二本、分裝袋一批藥鏟一支等物，衡以經驗法則，此等
    設備係為將毒品分裝販賣、欲紀錄交易對象金額明細之用，
    被告如僅為供己施用第二級毒品安非他命，實無需添購此等
    設備，故以此等間接證據推論，亦足以認定被告持有上述第
    二級毒品安非他命期間確有販賣第二級毒品安非他命之意圖
    ，而成立意圖販賣而持有第二級毒品罪，但未至檢察官所指
    之販賣第二級毒品之階段。綜上所述，本件事證明確，被告
    意圖販賣而持有第二級毒品安非他命，分別持有第一級毒品
    海洛因、第二級毒品大麻等犯行，堪以認定，應依法論罪科
    刑。
四、核被告所為意圖販賣而持有第二級毒品安非他命，係違反毒
    品危害防制條例第五條第二項之意圖販賣而持有第二級毒品
    罪；所為持有第一級毒品海洛因，係違反同條例第十一條第
    一項之持有第一級毒品罪；所為持有第二級毒品大麻，係違
    反同條例第十一條第二項之持有第二級毒品罪。又被告持有
    第一級毒品海洛因淨重十五．六四公克，已逾毒品危害防制
    條例第八條第六項及第十一條第四項授權行政院發布之「轉
    讓持有毒品加重其刑之數量標準」第二條第一款所定，第一
    級毒品淨重五公克以上之標準，應依同條例第十一條第四項
    規定，加重其刑。檢察官認被告涉犯販賣第二級毒品甲基安
    非他命罪嫌等語，惟尚無證據證明被告自始即係基於意圖營
    利而販入甲基安非他命，監聽譯文亦難證明被告已有販出既
    遂之事實，已如上述，基於罪疑唯輕原則，應認被告先係基
    於為己施用之犯意而購入甲基安非他命，其後始另有營利之
    意圖而繼續持有甲基安非他命。又按刑事訴訟法第三百條所
    規定，有罪之判決，得就起訴之犯罪事實，變更檢察官所引
    應適用之法條者，係指法院在事實同一之範圍內，不變更起
    訴之犯罪事實；亦即在不擴張及減縮原訴事實之原則下，於
    不妨害侵害性事實同一之範圍內，得自由認定事實，適用法
    律。本件既有查扣為數非少之甲基安非他命，又有扣案電子
    秤、分裝袋、研磨器、藥鏟、帳冊等意圖販賣之器具，及上
    述監聽譯文，是於同一事實範圍，本院自得變更法條，並對
    被告踐行刑事訴訟法第九十五條之罪名變更等告知義務，不
    致對被告造成突襲之結果。另按九十四年二月二日修正公布
    之刑法總則及分則編，其中諸多條文已修正變動，並均自九
    十五年七月一日施行，自有修正前後之舊、新法比較問題。
    其中刑法第二條第一項修正為：「行為後法律有變更者，適
    用行為時之法律。但行為後之法律有利於行為人者，適用最
    有利於行為人之法律」。不論修正前後之本條項規定，均係
    在規範行為後法律變更所生新、舊法比較適用之準據法，是
    於新法施行後，自應適用新法第二條第一項之規定，為「從
    舊從輕」之比較（最高法院九十五年五月二十三日第八次刑
    事庭會議決議同此見解）。查被告行為後：
  (一)刑法第三十三條關於罰金刑之計算單位及處罰業經修正。修
    正前刑法第三十三條第五款關於主刑之罰金刑，原係規定（
    銀元）一元以上，另依「罰金罰鍰提高標準條例」第一條前
    段、第三條規定（含七十二年七月二十七日司法院、行政院
    令發布「提高罰金罰鍰倍數及開始施行日期令」，自七十二
    年八月一日起，將刑法定有罰金各條之罰金數額，均提高為
    十倍）、「現行法規所定貨幣單位折算新臺幣條例」第二條
    規定（貨幣單位為圓、銀元或元者，以新臺幣元之三倍折算
    之），應為「新臺幣三十元」以上。修正後之刑法第三十三
    條第五款規定則提高為「新台幣一千元以上，以百元計算」
    。經新、舊法結果，自以修正前之刑法第三十三條第五款較
    有利於被告等，而應適用修正前該條規定。
  (二)刑法第五十一條第五款關於定應執行刑之規定亦經修正。查
    被告於裁判確定前犯數罪，其行為後，刑法第五十一條第五
    款業於上述日期修正公布及施行。修正前刑法第五十一條第
    五款規定，數罪併罰，分別宣告其罪之刑，「宣告多數有期
    徒刑者，於各刑中之最長期以上，各刑合併之刑期以下，定
    其（應執行）刑期。但不得逾二十年」。修正後刑法第五十
    一條第五款規定之本文同修正前之規定，惟於但書將「不得
    逾二十年」之限制，修正為「不得逾三十年」。修正理由（
    略以）：為兼顧數罪併罰與單純數罪之區別及刑罰衡平原則
    ，對於有期徒刑合併定應執行刑之上限應予提高，爰酌予提
    高至三十年，以資衡平等語。修正後之該條將應執行刑之上
    限提高為三十年，雖較符衡平原則，且就國人平均壽命而言
    ，顯較修正前之二十年上限為合理，惟就行為人而言，顯生
    實質刑罰法律效果之變更，自屬法律變更，而有新舊法比較
    之適用。比較修正後之規定，將宣告多數有期徒刑定執行刑
    之上限，由修正前之不得逾二十年，提高為不得逾三十年，
    修正後之規定顯較不利於行為人。查被告所犯上述三罪，犯
    意各別，行為互殊，且罪名互異，顯係實質競合之數罪併罰
    關係，應予分論併罰。被告自承持有海洛因之犯罪時點係自
    九十三年四月間起，而大麻則係於九十三年六月間始持有，
    其犯罪時間、毒品來源及持有原因及不相同，檢察官認二者
    間有想像競合關於，容有未洽，附此敘明。
五、爰審酌被告除自己施用毒品外，竟意圖販賣毒品予他人施用
    ，以達其販賣毒品圖謀不法暴利之犯罪目的；又此意圖販賣
    而持有第二級毒品行為所生之危害非僅使多數人之生命、身
    體法益受害，尚且危害社會、國家之健全發展等；及被告於
    偵查及本院審理中始終否認意圖販賣而持有第二級毒品之犯
    行之犯後態度等一切情狀，就被告意圖販賣而持有第二級毒
    品及持有第一、二級毒品之犯行，分別量處如主文所示之刑
    ，以示儆懲，並定其應執行之刑。末按查獲之毒品及專供製
    造或施用毒品之器具，不問屬於犯人與否，均沒收銷燬之。
    毒品危害防制條例第十八條第一項前段定有明文。查扣案如
    主文所示之海洛因二包（共淨重十五．六四，空包裝重三
    ．四０公克）、甲基安非他命十七包（含袋重三百九十二．
    八０公克，淨重三百八十一．三五公克，取樣鑑驗用罄０．
    二九公克，總餘淨重三百八十一．０六公克）、大麻煙草一
    包（淨重０．七四公克，空包裝重０．四七公克），其中海
    洛因、大麻均或多或少與包裝袋沾黏，而與毒品分離不易，
    而依目前鑑定實務所採之刮除、傾倒方式，仍無法完全析出
    毒品，或分離所需費用與該等包裝物品之客觀價值顯不相當
    ，自應一體視為毒品部分，均屬修正後毒品危害防制條例第
    二條第二項第一款所明定之第一級毒品，為法律上禁止持有
    之違禁物，均應依修正後同條例第十八條第一項前段義務沒
    收之規定，均沒收銷燬。又按犯毒品危害防制條例第五條之
    罪者，其供犯罪所用或因犯罪所得之財物，均沒收之。毒品
    危害防制條例第十九條第一項前段定有明文。查包裝毒品之
    外包裝有防止毒品裸露、逸出及潮濕之功用，並便於攜帶、
    運輸（或持有）之用，應依毒品危害防制條例第十九條第一
    項（前段）宣告沒收之（參見最高法院九十一年度台上字第
    二０六二號判決要旨）。是用以包裝扣案安非他命之十七包
    包裝袋部分（以含袋重三百九十二．八０公克，減去淨重三
    百八十一．三五公克，包裝袋總重十一．四五公克），及查
    扣研磨器一台、電子磅秤一台、帳冊二本、分裝袋一批、藥
    鏟一支，為被告所有，業據被告供承在卷，且係供犯本案意
    圖販賣而持有第二級毒品罪所用之財物，應依本條例第十九
    條第一項前段之規定，均予沒收。至查扣之行動電話四支、
    SIM 卡七張，尚難謂供犯本罪所有之物，自不另為沒收之諭
    知，應由檢察官為適法之處理。
據上論斷，應依刑事訴訟法第二百九十九條第一項前段、第三百
條、毒品危害防制條例第五條第二項、第十一條第一項、第二項
、第四項、第十八條第一項前段、第十九條第一項前段，修正後
刑法第二條第一項前段、修正前刑法第十一條前段、修正前刑法
第五十一條第五款，判決如主文。
本案經鍾雅蘭檢察官到庭執行職務
中    華    民    國    95    年    11    月    7    日
                  臺灣桃園地方法院刑事第六庭
                      審判長  法  官  林  孟  宜
                              法  官  崔  秉  君
                              法  官  錢  建  榮
以上正本證明與原本無異。
如不服本判決，應於判決送達後10日內向本院提出上訴狀（應附
繕本），上訴於臺灣高等法院。
                              書記官  劉  寶  霞
中    華    民    國    95    年    11    月    20    日
附錄本案論罪科刑法條全文
毒品危害防制條例第五條
意圖販賣而持有第一級毒品者，處無期徒刑或十年以上有期徒刑
，得併科新臺幣七百萬元以下罰金。
意圖販賣而持有第二級毒品者，處五年以上有期徒刑，得併科新
臺幣五百萬元以下罰金。
意圖販賣而持有第三級毒品者，處三年以上十年以下有期徒刑，
得併科新臺幣三百萬元以下罰金。
意圖販賣而持有第四級毒品或專供製造、施用毒品之器具者，處
一年以上七年以下有期徒刑，得併科新臺幣一百萬元以下罰金。
毒品危害防制條例第十一條
持有第一級毒品者，處三年以下有期徒刑、拘役或新臺幣五萬元
以下罰金。
持有第二級毒品者，處二年以下有期徒刑、拘役或新臺幣三萬元
以下罰金。
持有專供製造或施用第一、二級毒品之器具者，處一年以下有期
徒刑、拘役或新臺幣一萬元以下罰金。
持有毒品達一定數量者，加重其刑至二分之一，其標準由行政院
定之。


司法院資訊處製作；財團法人民間司法改革基金會備份。
